臺灣高等法院臺中分院刑事判決　　　　　民國九十一年度交上易字第九一九號
　　上　訴　人
　　即　被　告　乙○○
　　上　訴　人
　　即被告之母　戊○○
右上訴人等因被告過失傷害案件，不服臺灣臺中地方法院中華民國九十一年三月二十
八日第一審判決（民國九十年度交易字第七九六號，起訴案號：臺灣臺中地方法院檢
察署民國九十年度偵字第一六九九一號），提起上訴，本院判決如左：
    主      文
上訴駁回。
乙○○緩刑貳年。
    事      實
一、乙○○於民國（下同）九十年四月六日上午十時許，騎乘車牌號碼ＨＪ二─二０
    三號機車，後載友人丁○○，沿臺中市○○路往太平路方向行駛，行至三民路與
    育才街設有交通號誌之交岔路口時，理應汽車行駛至交岔路口，應遵守燈光號誌
    之指示，行近畫有斑馬線之行人穿越道前，應減速慢行，遇有行人穿越時，無論
    有無交通警察指揮或號誌指示，均應暫停讓行人先行通過，且車輛行駛時，駕駛
    人應注意車前狀況，隨時採取必要之安全指施，而依當時情形天候為晴、路面無
    障礙、視線良好之情形下，又無不能注意之情事，竟疏於注意，於通過上開交岔
    路口時，未減速慢行，且闖越紅燈貿然行駛，適丙○○於同一時地自三民路國立
    臺中技術學院門口橫越斑馬線之行人穿越道欲直行育才街時，乙○○煞避不及予
    以衝撞，致丙○○受第五腰椎解離症合併第五腰椎第一薦椎前脫症之傷害。
二、案經丙○○訴由臺中市警察局第二分局報請臺灣臺中地方法院檢察署檢察官偵查
    起訴。
    理      由
一、訊據上訴人即被告（下稱被告）乙○○固坦承於右開時地發生車禍致告訴人丙○
    ○受傷之事實，惟矢口否認有任何過失，辯稱：伊未闖紅燈，係告訴人突然衝出
    路口云云，惟查：
　(一)被告闖紅燈致撞及行進斑馬線之行人穿越道之丙○○之事實，業據告訴人丙○○
    指訴明確，並有事故現場圖一張及現場照片六張可資佐證，且經現場目擊證人林
    郁玟於偵查中結證稱：「乙○○有闖紅燈，我當時在等人，他的速度起碼有五十
    到六十公里，丙○○被撞時有彈起來，他速度很快，別的車子都在等紅燈，他就
    衝過來，我是臺中技術學院的學生，係現場目擊者」等語，足見被告所辯係事後
    卸責之詞，不足採信。告訴人因本件車禍，受有如事實欄所述之傷害，有臺中市
    澄清綜合醫院、臺中市宏恩醫院及私立中國醫藥學院附設醫院診斷證明書各一份
    附卷可稽。又告訴人被機車衝撞，有可能造成如診斷書所載之傷，該傷應係新傷
    造成較像，有臺中市宏恩醫院函及診斷證明書各一份附卷可證，被告懷疑告訴人
    之傷是否係本件車禍所造成乙節，尚乏證據，無法採取。至於證人丁○○雖證稱
    被告未闖紅燈云云，惟查該證人於肇事時係由被告所搭載，其證言難免迴護被告
    ，難予採信；再者，本案因缺欠道路交通事故調查報告表，資料不全，依據作業
    規定，無法受理鑑定，有臺灣省臺中市區車輛行車事故鑑定委員會中鑑字第九一
    ０七九號函附卷可稽，附此敘明。
　(二)按駕駛人應注意車前狀況，並隨時採取必要之安全措施；行使至交岔路口時，應
    遵守燈光號誌之指示；行近行人穿越道前，應減速慢行，遇有行人穿越時，無論
    有無交通警察指揮或號誌指示，均應讓行人先行通過，道路交通安全規則第九十
    四條第三項、第一百零二條第一項第一款、第一百零三條分別定有明文。被告駕
    駛機車自應注意前揭道路安全規則之規定，且依當時天候為晴、路面無障礙、視
    線良好之情況下，並無不能注意之情事，被告應注意並能注意而疏未注意以致肇
    事，使被害人丙○○受傷，被告顯有過失，被告過失行為與被害人受傷間有相當
    因果關係。本案事證明確，被告犯行堪予認定，應予依法論科。
二、核被告所為，係犯刑法第二百八十四條第一項前段之過失傷害罪。被告行經行人
    穿越道不依規定讓行人優先通行，因而致人受傷，依道路交通管理處罰條例第八
    十六條第一項加重其刑。原審依道路交通管理處罰條例第八十六條第一項、刑法
    第二百八十四條第一項前段、第四十一條第一項前段，罰金罰鍰提高標準條例第
    一條前段、第二條之規定，審酌被告過失程度、被害人所受損害、犯後否認犯行
    亳無悔意等一切情狀，量處有期徒刑肆月，並諭知易科罰金之折算標準，以資懲
    儆。其認事、用法及量刑，均無不當，被告及被告之母戊○○上訴否認犯罪，指
    摘原判決不當，為無理由，應予駁回。第查被告前未曾受有期徒刑以上宣告，有
    臺灣高等法院被告全國前案紀錄表一紙附卷可稽，情節尚非嚴重，且已與告訴人
  成立民事和解，履行損害賠償義務，有和解書一紙可按，受此宣告刑之教訓後，
    應已知所警惕，而無再犯之虞，本院認其所受宣告之刑，以暫不執行為適當，爰
    予宣告緩刑貳年，以啟自新。
三、據上論斷，應依刑事訴訟法第三百六十八條，刑法第七十四條第一款，判決如主
    文。
本案經檢察官甲○○到庭執行職務。
中      華      民      國      九十一  年      八      月      二十七  日
                                臺灣高等法院臺中分院刑事第九庭
                                      審判長法  官  陳  筱  珮
                                            法　官　趙　春　碧
                                            法　官　吳　重　政
右正本證明與原本無異。
不得上訴。
                                            書記官　林  育　德
中      華      民      國      九十一  年      八      月      二十九  日
附錄：
刑法第二百八十四條第一項：
因過失傷害人者，處六月以下有期徒刑、拘役或五百元以下罰金，致重傷者，處一年
以下有期徒刑、拘役或五百元以下罰金。
              Ａ
